【裁判字號】    97,審訴,226
【裁判日期】    971231
【裁判案由】    公共危險等
【裁判全文】
臺灣士林地方法院刑事判決            97年度審訴字第226 號
公  訴  人  臺灣士林地方法院檢察署檢察官
被      告  丁○○
            甲○○
            乙○○
            丙○○
上列被告因公共危險等案件，經檢察官提起公訴（97年度偵字第
8883號、第12372 號），經訊問被告後，被告為認罪之答辯，本
院合議庭裁定認宜由受命法官獨任改行簡式審判程序並判決如下
：
    主  文
丁○○結夥三人以上攜帶兇器毀越安全設備竊盜，處有期徒刑壹
年，如附表編號一至九所示之物沒收。又結夥三人以上攜帶兇器
竊盜，處有期徒刑壹年貳月，扣案如附表編號十所示之物均沒收
。應執行有期徒刑貳年，扣案如附表所示之物均沒收。
甲○○結夥三人以上攜帶兇器毀越安全設備竊盜，處有期徒刑壹
年拾月，扣案如附表編號一至九之物沒收。
乙○○結夥三人以上攜帶兇器竊盜，累犯，處有期徒刑壹年陸月
。扣案如附表編號十所示之物均沒收。
丙○○結夥三人以上攜帶兇器竊盜，處有期徒刑壹年肆月。扣案
如附表編號十所示之物均沒收。
    事實及理由
一、本件犯罪事實、證據併所犯法條，均引用檢察官起訴書（如
    附件）之記載，事實及證據部分並更正及補充如下：
(一)事實補充及更正部分：
  1.被告甲○○被告因竊盜案件，經本院以91年度易字第478 號
    裁判判處有期徒刑1 年10月，經臺灣高等法院以93年度上易
    字第105 號判決駁回上訴確定，再因竊盜案件經臺灣基隆地
    方法院以93年度訴字第904號裁判判處有期徒刑1年，經臺灣
    高等法院以94年度上訴字第1274號判決駁回上訴確定，再經
    臺灣高等法院以96年度聲減字第3532裁定減為有期徒刑6 月
    。上開兩案接續執行，於95年11月14日因縮短刑期假釋出獄
    ，嗣因假釋中更犯罪，經撤銷假釋後殘餘刑期為3月6日；又
    因毒品案件經臺灣基隆地方法院以96年度基簡字第1033號裁
    判判處有期徒刑2 月，及因竊盜案件經臺灣基隆地方法院以
    96 年度易字第677 號裁判判處應執行有期徒刑3年確定，上
    開二案經臺灣基隆地方法院以97年度聲字第691 號裁定定應
    執行有期徒刑3年1月，並與前述殘刑3月6日接續執行，均尚
    未執行完畢（不構成累犯）。
  2.被告乙○○前因竊盜案件，經臺灣高等法院以95年度上易字
    第1813號裁判判處有期徒刑8 月，再因毒品案件經臺灣基隆
    地方法院以95年度易字第250號裁判判處有期徒刑4月，嗣經
    臺灣高等法院以96年度聲減字第981 號裁判定應執行有期徒
    刑5 月15日確定，並於96年7 月16日執行完畢（構成累犯）
    。
  3.被告丙○○前因竊盜案件經本院以95年度湖簡字第155 號裁
    判判處有期徒刑7 月，再因毒品案件經臺灣基隆地方法院以
    95年度易緝字第29號裁判判處有期徒刑7 月，又因毒品案件
    經臺灣基隆地方法院以95年度易字第484 號裁判判處有期徒
    刑6 月，上開三案經本院以97年度聲減字第278 號裁定應執
    行有期徒刑7 月確定，並因毒品案件經臺灣基隆地方法院以
    97年度基簡字第118 號裁判判處有期徒刑6 月，及因竊盜案
    件經本院以97年度士簡字第843 號裁判判處有期徒刑6 月，
    上開二案經本院以97年度聲字第1437號裁定定應執行有期徒
    刑11月確定，另因竊盜案件經本院以97年度易字第482 號裁
    判判處有期徒刑8 月，減為有期徒刑4 月，上開案件均尚未
    執行完畢（不構成累犯）。
(二)證據補充部分：被告4 人於本院審理中均就其本件犯行自白
    不諱（本院97年12月18日審判筆錄第2頁參照）。
二、爰審酌被告4 人為遂行竊盜私慾，竟致公眾往來安全於不顧
    ，惡性非輕，對社會秩序、安全危害至鉅，被告丁○○僅少
    數犯罪前科，素行相對較佳，被告甲○○素行不佳，且有竊
    盜習慣，然本次竊盜犯行僅係出獄後工作之餘，基於幫忙朋
    友所為，而被告丙○○素行亦非佳，但同處於幫忙朋友所為
    ，暨被告4 人所得財物價值，以及犯後均坦承罪行之態度等
    一切情狀，認公訴人對被告丁○○求處有期徒刑1 年6 月、
    對被告甲○○求處有期徒刑1 年8 月、對被告乙○○求處有
    期徒刑3 年及對被告丙○○求處有期徒刑2 年均稍嫌過重，
    而應分別量處如主文所示之刑，並定其應執行之刑，以示警
    懲。
三、另檢察官認被告4 人均有多次犯罪前科，被告甲○○、乙○○近5 年來共計犯下約40次竊盜犯行，被告丙○○近5年 來
    共計犯下約10次竊盜犯行，顯有犯罪之習慣，請求對被告4
    人均諭知刑前強制工作。然按刑法上之習慣犯，與累犯、連
    續犯之性質有別，必須有具體之事實，足資證明行為人有犯
    罪之惡習及慣行，始有習慣犯規定之適用，並非一有累犯或
    連續犯之情形，即可認為有犯罪之習慣，最高法院54年臺上
    字第3041號判決可資參照。又保安處分係對受處分人將來之
    危險性所為拘束其身體、自由等之處置，以達教化與治療之
    目的，為刑罰之補充制度。本諸法治國家保障人權之原理及
    刑法之保護作用，其法律規定之內容，應受比例原則之規範
    ，使保安處分之宣告，與行為人所為行為之嚴重性、行為人
    所表現之危險性、及對於行為人未來行為之期待性相當，最
    高法院88年臺上字第7339號判決亦可資參照。是即便行為人
    有犯罪之習慣，但是否有宣付保安處分之必要性，法院仍得
    斟酌實際情況，以判斷被告未來受刑之執行是否足夠達防衛
    社會之目的以為決定。經查：甲○○、乙○○3 年來涉犯竊
    盜案件多達20餘件，有被告前案紀錄表在卷可稽，堪認有犯
    竊盜罪習慣，然被告甲○○現年已經58歲年紀老邁，現罹患
    腦膿瘍，已無生活自理能力，有行政院國軍退除役官兵輔導
    委員會臺北榮民總醫院97年11月21日診斷證明書1 紙在卷可
    稽，將來當無可能有再為竊盜犯罪之可能；而被告乙○○本
    次執行以前，已自行參加技能訓練班，有職訓證明書附卷可
    參，由此以觀，其應已有心從事正當工作，且本次尚屬朋友
    邀集偶發之犯行。甚者，被告甲○○、乙○○因所為本件竊
    盜犯行，已經本院判處前開較一般竊盜罪量刑為重之罪刑，
    應足收矯治其犯罪惡習之效果，本院認已無為防衛社會之需
    要，而再令被告於刑後強制工作之必要。被告丁○○，前並
    無任何竊盜前科紀錄，被告丙○○亦僅有寥寥數件竊盜前科
    ，有臺灣高等法院被告前案紀錄表在卷可稽，且犯罪時間部
    分相隔2 、3 年之久，非經時數年之久長期犯竊盜者可比，
    實難認其有何以犯竊盜罪之習慣可言，且本件犯行已經本院
    判處如主文所示之重刑，亦認足收遏止並矯治其犯罪行為之
    效果，自與宣告強制工作之要件不符。綜上，本院認均無令
    被告4 人於刑前強制工作之必要，檢察官聲請對被告4 人為
    強制工作之宣告，不能准許，併此敘明。
四、扣案如附表所示之物，編號1 至9 係被告丁○○、甲○○所
    有且供其本件竊盜犯罪所用之物，而編號10亦係被告丁○○
    所有且供其本件竊盜犯罪所用之物，業經其供承在卷，爰依
    法宣告沒收之。
五、據上論斷，應依刑事訴訟法第273 條之1 第1 項、第299 條
    第1 項前段、第310 條之2 、第454 條、第450 條，刑法第
    185 條第1 項、第321 條第1 項第2 款、第3 款、第4 款、
    第47條第1 項、第51條第5 款、第38條第1 項第2 款，判決
    如主文。
六、本案經檢察官翁偉倫到庭執行職務。
中    華    民    國    97    年    12    月    31    日
                  刑事第一庭法  官 王沛雷
以上正本證明與原本無異。
如不服本判決，應於收受送達後10日內向本院提出上訴書狀，其
未敘述上訴之理由者並得於提起上訴後20日內向本院補提理由書
（均須按他造當事人之人數附繕本）「 切勿逕送上級法院」。
                            書記官 吳尚文
中    華    民    國    97    年    12    月    31    日
※附表
┌──┬───────┬────┐
│編號│物品名稱      │  數量  │
├──┼───────┼────┤
│   1│ 鐵鉤         │  1組   │
├──┼───────┼────┤
│   2│改良式美工刀  │  1個   │
├──┼───────┼────┤
│   3│橡皮手套      │  3雙   │
├──┼───────┼────┤
│   4│三用電錶      │  1個   │
├──┼───────┼────┤
│   5│開啟人孔蓋工具│  1個   │
├──┼───────┼────┤
│   6│油壓剪        │  1支   │
├──┼───────┼────┤
│   7│斧頭          │  1支   │
├──┼───────┼────┤
│   8│破壞剪        │  1支   │
├──┼───────┼────┤
│   9│鋸子          │  1支   │
├──┼───────┼────┤
│  10│鐵剪          │  2支   │
└──┴───────┴────┘
附錄本案論罪科刑法條全文：
中華民國刑法第321條第1項
犯竊盜罪而有左列情形之一者，處六月以上五年以下有期徒刑：
一  於夜間侵入住宅或有人居住之建築物、船艦，或隱匿其內而
    犯之者。
二  毀越門扇、牆垣或其他安全設備而犯之者。
三  攜帶兇器而犯之者。
四  結夥三人以上而犯之者。
五  乘火災、水災或其他災害之際而犯之者。
六  在車站或埠頭而犯之者。
中華民國刑法第185條
損壞或壅塞陸路、水路、橋樑或其他公眾往來之設備或以他法致
生往來之危險者，處五年以下有期徒刑，拘役或五百元以下罰金
。
因而致人於死者，處無期徒刑或七年以上有期徒刑。致重傷者，
處三年以上十年以下有期徒刑。
第一項之未遂犯罰之。


司法院資訊處製作；財團法人民間司法改革基金會備份。
